臺灣臺北地方法院刑事判決　　　　　　　94年度訴字第1209號
公　訴　人　臺灣臺北地方法院檢察署檢察官
被　　　告　丁○○
選任辯護人　陳俊宏律師
被　　　告　丙○○
選任辯護人　盧國勳律師
　　　　　　蔡行志律師
被　　　告　乙○○
選任辯護人　郭緯中律師
被　　　告　己○○
上列被告等因偽造文書等案件，經檢察官提起公訴（93年度發查
偵字第90號），本院判決如下：
    主  文
丁○○、丙○○、乙○○、己○○共同行使變造私文書，足以生
損害於公眾及他人，各處有期徒刑陸月，如易科罰金，均以銀元
參佰元即新臺幣玖佰元折算壹日。
    事  實
一、丁○○係全虹企業股份有限公司（下稱：全虹公司）董事長
    秘書，負責民國91年4 月29日以新臺幣（下同）2 千9 百90
    萬元標得內政部消防署（下稱：消防署）發包之衛星行動電
    話乙批案之採購案。嗣於同年6 月11日，全虹公司將採購案
    除R190行動電話外之相關零配件，分包以1 千1 百13萬9 千
    元向由己○○擔任總經理之各路達科技股份有限公司（下稱
    ：各路達公司）採購；己○○接獲訂單後，復將其中戶外衛
    星天線、車用衛星天線及其他主要零配件，向三思合企業有
    限公司（下稱：三思合公司）購買，三思合公司之總經理丙○○、業務經理乙○○，又將戶外衛星天線部分，透過宗伸
    企業股份有限公司（下稱：宗伸公司）總經理甲○○轉由普
    傑國際股份有限公司（下稱：普傑公司）負責人辛○○向韓
    國製造商HANBYUL RF公司購買；車用衛星天線部分則由丙○○及乙○○，委由富盛電訊有限公司（下稱：富盛公司）負
    責人庚○○（原名：張智堯）製造，嗣由全虹公司交付消防
    署。惟因該採購案其中戶外衛星天線、車用衛星天線及主機
    盒衛星門號卡讀卡器之工作溫度依消防署訂定之規格須介於
    攝氏零下20度至60度間，然全虹公司提出之上開產品，未經
    實際檢測及認證，無法確認是否符合消防署訂定之上開溫度
    規格，連續三次無法通過消防署驗收，丁○○、己○○、丙○○、乙○○為順利驗收，以領取契約款項及履約保證金，
    竟共同基於意圖為自己不法所有及行使變造私文書之犯意聯
    絡，由己○○就戶外衛星天線以ACeS公司ManoletG.Cruz 署
    名出具之信函，佯稱為原廠測試報告，另又由己○○提供非
    由韓國HANBYUL RF公司製造之戶外衛星天線，送工研技術研
    究院（下稱：工研院）測試，並將該測試報告充作足以證明
    戶外衛星天線功能之文件；連同另由丁○○、丙○○及何壁
    如，未經庚○○之授權或同意，將庚○○以富盛公司（起訴
    書誤繕：國竣電訊有限公司，按2 公司之實際負責人均庚○○）名義出具之車用衛星天線規格表，變造為「防水型衛星
    車用天線測試報告」，並於蓋有富盛公司大小章之空白信紙
    上，另加註：「敬啟者：茲提供防水型衛星車用天線測試報
    告，詳如下表所列，其中關於工作溫度之進一步報告，另提
    供工業技術研究院電子工業研究所之測試報告一份」等文字
    ，於91年12月20日由丁○○持上開不實之測試報告等文書以
    全虹字第9112004 號函之附件方式回覆消防署而據以行使，
    致使消防署承辦驗收人員陷於錯誤，誤認全虹公司交付之上
    開文書為原廠測試報告，衛星門號卡讀卡器、戶外衛星天線
    及車用衛星天線，均符合採購案規定攝氏零下20度至60度規
    格之工作溫度要求，遂於同月30日予以驗收通過，並給付扣
    除違約金53萬8 千2 百元後之2 千9 百36萬1 千8 百元採購
    案價款及3 百48萬元之履約保證金予全虹公司，總計詐得3
    千2 百84萬1 千8 百元，足以生損害於消防署驗收採購契約
    之正確性及庚○○。
二、案經法務部調查局臺北市調查處移送臺灣臺北地方法院檢察
    署檢察官偵查起訴。
    理  由
一、訊據被告4 人均矢口否認有何行使變造私文書及詐欺取財犯
    行，被告丁○○坦承負責本採購案，惟辯稱：其係分別要求
    被告己○○就衛星門號卡讀卡器及戶外衛星天線、被告丙○○就車用衛星天線提出原廠測試報告，嗣經被告己○○提出
    上該由ACeS公司ManoletG.Cruz 署名之信函，並表明該報告
    確實，乃併提出由國外寄達之信封套交予消防署；被告丙○○亦交付中、英對照之車用衛星天線測試報告，遂連同全虹
    公司委由工研院測試合格之報告，併交消防署驗收，且經通
    過云云。被告丙○○辯稱：本件非其經辦，其僅受公司負責
    人戊○○、採購及經辦即被告何壁如要求協助購買車用衛星
    天線，乃經甲○○介紹，由被告何壁如向庚○○下單購買；
    嗣被告丁○○透過被告己○○向三思合公司要求測試報告時
    ，係由其接聽電話，然被告丁○○傳真上揭所述：「敬啟者
    ：茲提供防水型衛星車用天線測試報告．．另提供工業技術
    研究院電子工業研究所之測試報告一份」至三思合公司，係
    由被告何壁如與庚○○聯絡，經庚○○同意，並寄送富盛公
    司抬頭及公司大、小章之空白信紙至三思合公司，由被告何
    壁如製作、轉交全虹公司，與其無關云云。被告乙○○辯稱
    ：未負責本件採購、經辦，係戊○○、被告丙○○，與被告
    己○○、丁○○聯絡；富盛公司部分，亦係被告丁○○致電
    被告丙○○要求補充資料後，由被告丙○○轉知庚○○，再
    由庚○○提供公司信紙、規格寄至三思合公司，由被告丙○○轉交被告丁○○，嗣因被告丁○○復以電話稱該規格不行
    ，需加註「敬啟者．．」等文字，被告丙○○遂請被告丁○○傳真所欲加註之內容至三思合公司後，再傳真予庚○○，
    並由被告丙○○告知全虹公司要求加註上該文字，經庚○○
    在電話中表明其當時沒空，會寄蓋上公司大小章之空白信紙
    ，由三思合公司自行繕打，其遂在收到信紙後，依被告丙○○之指示繕打云云。被告己○○坦承其負責本件採購案中其
    衛星門號卡讀卡器、衛星天線配件包，由ManoletG.Cruz 署
    名信函亦係其公司向菲律賓國際衛星公司要求提供後，轉交
    全虹公司處理，惟辯稱：全虹公司下單時，ACeS公司並未販
    賣戶外衛星天線，故而其亦未向該公司購買戶外衛星天線，
    然嗣消防署驗收時，ACeS公司已有整組販賣，故上該測試報
    告亦包括戶外衛星天線，然其提出上該信函僅為提供FR-190
    之測試報告，至戶外衛星天線，既非由其出賣，本不應由其
    提供相關測試報告，亦不知全虹公司是否以上該ACeS公司測
    試報告混充戶外衛星天線應附之原廠測試報告云云。
二(一)就戶外衛星天線部分，
    經查，本件戶外衛星天線係由全虹公司分包各路達公司，再
    由各路達公司向三思合公司購買，經三思合公司透過宗伸公
    司，轉由普傑公司向韓國製造商HANBYUL RF公司購買等情，
    為被告丁○○等所不爭執，並經證人即宗伸公司負責人甲○○、普傑公司負責人辛○○於調查、偵查時證述明確（分別
    見93年偵字第9996號卷第36頁、第51頁，93年發查偵字第90
    號卷第40頁），且有統一發票、進口報單等附卷可稽，從而
    ，該戶外衛星天線並非向ACeS公司購買，洵堪認定。再查，
    該戶外衛星天線，因未就功能、工作溫度提具原廠證明文件
    及測試報告，經消防署於91年10月26日、同年11月8 日、同
    月22日三次驗收均未通過，嗣因全虹公司於91年12月20日以
    全虹字第9112004 號函檢附ACeS公司ManoletG.Cruz 署名出
    具文件為所謂之「原廠測試報告」，並提出工研院測試報告
    ，始經消防署於同年12月30日第四次驗收時通過驗收，有各
    該驗收紀錄及全虹公司上述函及附件在卷可按，足認全虹公
    司之通過驗收，確因提出上述由ACeS公司ManoletG.Cruz 署
    名出具之文件及工研院報告始以致之。然ACeS公司並非本件
    戶外衛星天線之製造廠，已經敘明在前，證人即消防署負責
    本件驗收人員壬○○於本院審理時並具結證述：「（問：本
    件你驗收時，消防署如果知道採購戶外天線製造商為韓國公
    司，且韓國公司並沒有實際測試工作溫度，全虹公司卻提供
    非原廠的ACeS測試報告，全虹公司是否可以通過驗收？）如
    果ACeS有確實做測試，是可以通過，如果ACeS沒有做測試，
    就不能通過．．（問：如果消防署知道戶外衛星天線製造廠
    商是韓國製造，全虹公司卻提供ACeS所製造的同類產品進行
    測試，並提出報告，是否可以通過驗收？）如果我們事先知
    道不會通過驗收。」（見95年5 月24日審判筆錄）明確，而
    依被告己○○上揭所辯：全虹公司下單時，ACeS公司並未販
    賣戶外衛星天線，其亦未向該公司購買戶外衛星天線，然嗣
    消防署驗收時，ACeS公司已有整組販賣，故上該測試報告亦
    包括戶外衛星天線等情，足以推知該ACeS公司ManoletG.Cru
    z 署名出具之文件其中縱提及戶外衛星天線工作溫度之測試
    結果，亦係就該ACeS公司販賣之戶外衛星天線所為之測試，
    尚非ACeS公司就韓國製造商HANBYUL RF公司販賣之戶外衛星
    天線為測試後所出具之報告，甚為顯明。再者，全虹公司就
    本件主機盒衛星門號卡讀卡器、戶外防水型衛星天線、防水
    型衛星車用天線，固曾送請測試工研院測試，經該院製作編
    號000-0000-000溫濕度試驗測試報告在卷，然該報告之樣品
    名稱乃記載「ACES FR-190 主機盒衛星門號卡讀卡器、ACES
    FR-190戶外防水型衛星天線、防水型衛星車用天線」，而依
    被告己○○偵查中所述：「丁○○有要我們提供3 部FR-190
    的機器，表示要送工研院及中科院做測試」（見93年發查偵
    字第90號卷第61頁），至實際提供戶外衛星天線之普傑公司
    辛○○則全未提及嗣有再提供韓國製造商HANBYUL RF公司之
    戶外衛星天線供被告丁○○送工研院測試之情，實足知被告
    丁○○送工研院測試者，並非HANBYUL RF公司製造之戶外衛
    星天線，實屬明確，從而，依證人壬○○之證述，該工研院
    之測試報告亦不足做為全虹公司通過驗收之依據。
  (二)就車用衛星天線部分，
    查證人庚○○於調查處、偵查中分別證述：「（問：提示富
    盛公司張智堯蓋章之防水衛星車用天線測試報告．．上述報
    告用途為何？）這份報告有經過變造，原來是富盛公司為了
    確定三思合公司所訂天線的規格，所以曾提供的份有富盛公
    司英文名稱、地址、電話、規格及富盛公司與我個人私章的
    文件給三思合公司，但為何經變造為測試報告，並加註『敬
    啟者．．另提供工研院電子所之測試報告一份』及『全虹公
    司』、『林村田』印章，我不清楚」（見93年偵字第9996號
    卷第59頁）、「我賣他們1 支天線才1 千5 百元，我共交貨
    30支，試驗1 次就要上千元或上萬元，划不來，所以不可能
    去送請試驗．．測試中間敬啟者該段是加上去的．．（問：
    有無授權丙○○、何壁如變更修改測試報告的內容？）無。
    在我公司生產後有做規格表，不算是測試」（見93年發查偵
    字第90號卷第46頁）等語，經與被告何壁如、丙○○於偵查
    中對檢察事務官提問：「張智堯所提供的是否僅能算規格表
    不能算是測試報告？」，分別答以：「應該是這樣」、「算
    是原廠張智堯的規格報告」（均見同上卷第56頁），綜合判
    斷之，足認證人庚○○提供予三思合公司者，確係該公司生
    產之戶外衛星天線規格表，嗣由被告等未經授權、同意，而
    擅變更為測試報告。至證人庚○○嗣經本院依法傳、拘而未
    到庭，然其上開陳述，經與被告丙○○、何壁如所陳庚○○
    所提供者僅係規格表，而非測試報告乙情，實大致相符，足
    認具有可信性，本院自得採為佐證，併為說明。
  (三)再查，
  (1)被告丁○○就戶外衛星天線部分，依被告己○○於調查處所
    言：「全虹公司知道戶外衛星天線是宗伸企業及三思合公司
    所交，不應該用ACeS公司的測試報告當作證明文件」（見93
    年偵字第9996號卷第31頁），及依宗伸公司出貨全虹公司之
    出貨單上產品名稱中確有「戶外衛星天線145 組」之記載（
    見同上卷第38頁），已足認定其對於本件戶外衛星天線並非
    由被告己○○供貨，知之甚詳，詎其於驗收時，逕以被告己○○提出之由ACeS公司ManoletG.Cruz 署名出具之文件及工
    研院報告針對被告己○○提供之FR-190機器所作測試報告混
    充原廠測試報告，其有犯意，實甚明確；再就車用衛星天線
    部分，被告丙○○、何壁如均一致指陳富盛公司名義之測試
    報告其上「敬啟者：茲提供防水型衛星車用天線測試報告．
    ．另提供工業技術研究院電子工業研究所之測試報告一份」
    等文字，係由被告丁○○傳真至三思合公司，要求其等加註
    ，其猶辯稱僅受被告丙○○交付該測試報告後轉交消防署云
    云，顯為飾卸之詞。
  (2)被告己○○自承消防署每次驗收時均在場，再依被告丁○○
    於調查站陳稱：「各次驗收時己○○與我皆有參與，第三次
    驗收後消防署要求提出戶外衛星天線及讀卡器的國外原廠測
    試報告時，己○○也在場，他也清楚事情的嚴重性，所以我
    要求他向國外廠商聯繫，提出原廠測試報告，己○○也一直
    向我表示沒有問題可以提出來，最後己○○提出ACeS公司Ma
    noletG.Cruz 簽署之原廠測試報告，包括戶外衛星天線及讀
    卡器在攝氏零下20度至60度工作正常」（見同上卷第20頁）
    ，又於本院審理時陳述：「每次的驗收張都有陪我們一起去
    ，所有的驗收他都很瞭解，在第二次驗收後，就請張要儘快
    跟原廠提供消防署要求的原廠資料，因為消防署針對上述主
    機戶外天線、車用天線的溫度都有質疑，其中張提供的主機
    盒及戶外天線的原廠規格資料．．我問張說這個確實沒有問
    題，他說是從菲律賓進口的，且給我名片上有電話，叫我可
    以打電話直接詢問。」（見95年1 月20日筆錄）等語，綜合
    判斷之，足認被告己○○提出ACeS公司ManoletG.Cruz 署名
    出具之文件予被告丁○○轉交消防署，確非僅針對由其供貨
    之衛星門號卡讀卡器，而同時有以上揭文件混充戶外衛星天
    線之原廠測試報告之犯意；且此不因其所辯於第四次驗收時
    遲到云云，而有不同。
  (3)被告丙○○雖以本件富盛公司名義之測試報告係由被告何壁
    如與庚○○聯絡後，由被告何壁如製作、轉交全虹公司，與
    其無關置辯，惟查，被告乙○○於本院審理時業具結證述：
    「是丙○○交待我，我負責一般行政事務．．全虹公司不是
    我在聯繫，是丙○○跟丁○○在聯繫的．．是丙○○跟庚○○聯繫（問：庚○○提供的測試報告是交給誰？）寄給丙○○。（問：內容是誰修改？）是丙○○叫我按照全虹公司吳
    小姐傳真過來的內容修改，加註上面那行字，就是敬啟者等
    等．．第一次張先生有寄62頁表給丙○○，丙○○交給全虹
    公司的丁○○，不知道過幾天後，丁○○打電話過來把62頁
    傳真過來，並說要在上面加註敬啟者等等，丙○○叫我打上
    去。（問：62頁的英文並未記載「測試報告」，在63頁卻表
    明「測試報告」，為何如此？）這是丙○○叫我打的，因為
    英文的專業名詞我不懂。（問：下面英文「TEST REPORT 」
    也是丙○○叫你打的？）是。」（見95年12月20日筆錄）等
    語，本院並審酌被告丁○○亦指述係與被告丙○○聯絡，另
    斟酌三思合公司僅由3 人組成，被告丙○○復擔任總經理之
    職，詎稱對公司業務進行全無瞭解，殊難想像，其所辯本件
    與其無關云云，實無可採。
  (4)被告何壁如部分，有被告丙○○結證所述：「62頁這件寄過
    去之後全虹公司的丁○○打電話來，剛好是我接的，知道她
    要規格的問題，我就交給乙○○，因為有傳真過來，丁○○
    有修改過的要加註，就傳真過來．．至於如何繕打內容是乙○○處理．．行政部分不是我負責。」（見同上日筆錄），
    本院並審酌被告何壁如自承係高中畢業，對於英文當有一定
    程度之了解，至少也應足辨別93年偵字第9996號卷第62頁由
    庚○○所提供之文件其上記載「SPECIFICATION 」，與由其
    所繕打同卷第63頁為「TEST REPORT 」，係不同文字；而其
    於本院審理時並自承知悉「TEST REPORT 」意即測試報告，
    詎全推稱係受被告丙○○指示辦理，無非卸責之詞。
    綜上，被告等所辯，均不足採，其等之犯行明確，洵堪認定
    。
三、查刑法於94年2 月2 日修正公布，95年7 月1 日施行。而按
    行為後法律有變更者，適用行為時之法律，但行為後之法律
    有利於行為人者，適用最有利於行為人之法律，現行刑法第
    二條第一項訂有明文。此條規定乃與刑法第一條罪刑法定主
    義契合，而貫徹法律禁止溯及既往原則，係規範行為後法律
    變更所生新舊法律比較適用之準據法，是刑法第二條本身雖
    經修正，但刑法第二條既屬適用法律之準據法，本身尚無比
    較新舊法之問題，應一律適用裁判時之現行刑法第二條規定
    以決定適用之刑罰法律。又按，刑法施行法第一條之一第一
    項將刑法分則貨幣單位變為新臺幣、第二項提高刑法分則法
    定刑罰金部分三十倍或三倍，惟因與罰金罰鍰提高標準條例
    業將刑法分則法定刑罰金提高十倍，再由銀元換算為新臺幣
    ，因此變更前後之數額相同，尚無比較適用問題，應逕適用
    裁判時法。另按：
  (一)刑法修正前同法第三十三條第五款規定：「罰金為一元以上
    」、修正後刑法第三十三條第五款規定：「罰金為新臺幣一
    千元以上」。而同法第三百三十九條第一項詐欺取財罪之法
    定刑為「五年以下有期徒刑、拘役或科或併科一千元以下罰
    金」，依刑法施行法第一條之一規定：「中華民國94年1 月
    7 日刑法修正施行後，刑法分則編所定罰金之貨幣單位為新
    臺幣。94年1 月7 日刑法修正時，刑法分則編未修正之條有
    定有罰金者，自94年1 月7 日刑法修正施行後，就其所定數
    額提高為三十倍。但72年6 月26日至94年1 月7 日新增或修
    正之條文，就其所定數額提高為三倍」，依上開規定，本件
    罰金部分應提高為三十倍。是依修正前、後，刑法第三百三
    十九條之罰金刑部分，由新臺幣三元以上三萬元以下，變更
    為新臺幣一千元以上三萬元以下。因此，比較上述修正前、
    後之刑罰法律，自以修正前之規定，較有利於被告。
  (二)刑法第二十八條關於共犯之規定，由原條文：「二人以上共
    同實施犯罪之行為者，皆為正犯」，修正為：「二人以上共
    同實行犯罪之行為者，皆為正犯」，揆諸本條之修正理由，
    僅係為釐清陰謀共同正犯及預備共同正犯是否合乎本條規定
    之正犯要件，故適用新法第二十八條規定論擬，對被告並無
    不利。
  (三)刑法第五十五條牽連犯之規定業經修正刪除，該規定刪除後
    ，除法理上合於接續犯、包括一罪之情形仍可認為構成單一
    之犯罪外，其於數犯罪行為之情形，即應依刑法第五十一條
    之規定予以分論併罰。經依刑法第二條第一項比較新、舊法
    之結果，並無適用行為後之新法較有利於被告之情形，自應
    適用行為時即修正前刑法第五十五條牽連犯之規定。
四、核被告丁○○、己○○、丙○○及何壁如所為，均係犯刑法
    第二百十六條、第二百十條行使變造私文書罪，同法第三百
    三十九條第一項詐欺取財罪。被告4 人間為順利驗收，以領
    取契約款項及履約保證金，對於上該犯行，足認有犯意聯絡
    及行為分擔，均為共同正犯；其等變造私文書之低度行為應
    為行使之高度行為所吸收，不另論擬。至所犯上開2罪間，
    有方法結果之牽連關係，應依修正前規定，從一重之行使變
    造私文書罪論。爰審酌被告等以不實之測試報告混充以致通
    過驗收，足生損害於社會安全，惟衡量其使用現況，依消防
    署95年11月15日消署資字第0950027253號函說明二所示：功
    能正常計437 部、無法使用（維修中）計40部、其他（查修
    中）計43部，上開無法使用及其他事項部分對於防救工作未
    造成重大影響等語，足知危害尚非甚大，另斟酌上該戶外衛
    星天線、車用衛星天線之價格，依消防署95年11月17日消署
    企字第0950027091號函所附衛星行動電話乙批成本分析所示
    ，僅分別為79萬7 千5 百元、60萬（按此價格尚包含車座配
    件），占本件採購金額總價2 千9 百90萬元之比例甚小，且
    依證人壬○○復曾於調查處時證述：「事後發現偽造仍可依
    合約規定針對全虹公司進行處理」（見93年偵字第9996號卷
    第56頁），顯然被告等所生損害，就消防署部分，得以事後
    救濟程序彌補之等一切情狀，各量處如主文所示之刑。另按
    修正前刑法第四十一條第一項前段規定：「犯最重本刑為五
    年以下有期徒刑以下之刑之罪，而受六個月以下有期徒刑或
    拘役之宣告，因身體、教育、職業、家庭之關係或其他正當
    事由，執行顯有困難者，得以一元以上三元以下折算一日，
    易科罰金」，再依修正前罰金罰鍰提高標準條例第二條「依
    刑法第四十一條易科罰金或第四十二條第二項易服勞役者，
    均就其原定數額提高為一百倍折算一日」之規定（現已刪除
    ），應以新臺幣三百元至九百元折算一日。至修正後之刑法
    第四十一條第一項前段規定：「犯最重本刑為五年以下有期
    徒刑以下之罪，而受六個月以下有期徒刑或拘役之宣告者，
    得以新臺幣一千元、二千元或三千元折算一日，易科罰金。
    」，是比較新舊法結果，自以舊法較有利於被告，應適用修
    正前刑法第四十一條第一項前段、修正前罰金罰鍰提高標準
    條例第二條規定，並均依修正前規定諭知易科罰金之折算標
    準。
據上論斷，應依刑事訴訟法第二百九十九條第一項前段、刑法第
二條第一項前段、第二十八條、第二百十六條、第二百十條、第
三百三十九條第一項，修正前刑法第五十五條、第四十一條第一
項前段，刑法施行法第一條之一第一項，修正前罰金罰鍰提高標
準條例第二條，判決如主文。
本案經檢察官黃紋綦到庭執行職務。
中　　華　　民　　國　　96　　年　　1 　　月　　17　　日
　　　　　　　　　        刑事第三庭
                              審判長法  官  黃雅芬
                                    法　官　胡宗淦
                                    法　官　王幸華
上正本證明與原本無異。
如不服本判決，應於判決送達後10日內向本院提出上訴狀（應抄
附繕本）。告訴人或被害人如對於本判決不服者，應具備理由請
求檢察官上訴，其上訴期間之計算係以檢察官收受判決正本之日
期為準。
                             　     書記官　陳泰寧
中　　華　　民　　國　　96　　年　　1 　　月　　18　　日
附錄本案論罪科刑法條全文：
中華民國刑法第216條
（行使偽造變造或登載不實之文書罪）
行使第210條至第215條之文書者，依偽造、變造文書或登載不實
事項或使登載不實事項之規定處斷。
中華民國刑法第210條
（偽造變造私文書罪）
偽造、變造私文書，足以生損害於公眾或他人者，處5年以下有
期徒刑。
中華民國刑法第339條
（普通詐欺罪）
意圖為自己或第三人不法之所有，以詐術使人將本人或第三人之
物交付者，處5年以下有期徒刑、拘役或科或併科1千元以下罰金
。
以前項方法得財產上不法之利益或使第三人得之者，亦同。
前二項之未遂犯罰之。
